# 关于买房保理业务的会计处理，求助大神，求助陈版

提问人：cwzinchinalife 时间：2019-03-14 10:02:35
求助陈版及各位大神，客户办理买方保理，与银行签订协议，银行将扣息后的款项直接打给供应商，客户对扣息做财务费用，并且平掉对供应商的应付款，即，借：财务费用应付账款 贷：交易性金融负债。保理有追索权，请问是否应当重分类至短期借款并差额的利息是否应在客户一方做财务费用体现，如果是，这个买方保理负债及利息的会计处理可否有准则依据?

回答人：chenyiwei
你的理解基本合理。对债务人而言，相当于通过银行的代付货款取得了延迟付款的融资利益，故应确认为一项短期借款（如果占用该债务人在银行的信贷额度）或其他应付款（如不占用信贷额度），而不是交易性金融负债。其初始计量金额为银行代付的款项（扣除利息）。
同时对银行代付款项与名义本金之间的差额在还款期内逐期确认为利息支出。